【裁判字號】    97,執消債更,17
【裁判日期】    981208
【裁判案由】    更生之執行
【裁判全文】
臺灣雲林地方法院民事裁定          97年度執消債更字第17號
債  務  人  黃盈瑩
債  權  人  臺灣銀行股份有限公司
法定代理人  羅澤成
債  權  人  國泰世華商業銀行股份有限公司
法定代理人  汪國華
債  權  人  渣打國際商業銀行股份有限公司
法定代理人  麥侃哲
債  權  人  香港商香港上海豐銀行股份有限公司
法定代理人  韋力行
債  權  人  台灣新光商業銀行股份有限公司
法定代理人  李增昌
債  權  人  台北富邦商業銀行股份有限公司
法定代理人  粱培華
債  權  人  華南商業銀行股份有限公司
法定代理人  李正義
債  權  人  玉山商業銀行股份有限公司
法定代理人  黃永仁
債  權  人  台新國際商業銀行股份有限公司
法定代理人  吳清文
債  權  人  安泰商業銀行股份有限公司
法定代理人  齊百邁
債  權  人  中國信託商業銀行股份有限公司
法定代理人  羅聯福
債  權  人  永豐信用卡股份有限公司
法定代理人  李明源
上列當事人聲請消費者債務清理事件，本院裁定如下：
    主  文
債務人所提如附件一所示之更生方案應予認可。
債務人在未依更生條件全部履行完畢前，其生活程度應受如附件
二所示之限制。
    理  由
一、按債務人有薪資、執行業務所得或其他固定收入，法院認更
    生方案之條件公允者，得不經債權人會議可決，逕依債務人
    之聲請或依職權以裁定認可更生方案；法院為認可之裁定時
    ，因更生方案履行之必要，對於債務人在未依更生條件全部
    履行完畢前之生活程度，得為相當之限制，消費者債務清理
    條例第64條第1 項、第62條第2 項分別定有明文。
二、查本件債務人聲請更生，前經本院97年度消債更字第68號裁
    定開始更生程序在案，有上開裁定一份在卷可參。又債務人
    主張其自95年1 月起迄今即自營「食神魯味」之擺攤工作，
    每月收入約新台幣( 下同)30,000 元，是其工作迄今已逾3
    年未曾有所變動，有固定之收入，此有財產及收入狀況說明
    書在卷可參。
三、部分債權人雖陳述意見意旨略以：(1)債務人尚有座落於雲林
    縣虎尾鎮○○路232 號5 樓之不動產乙戶，而以同棟大樓不
    動產（忠孝路230 號8 樓）曾經本院於民國96年8 月16日第
    一次拍賣之底價換算，該不動產市價約為2,877,930 元，扣
    除抵押債權餘額1,201,000 元，應尚有殘值1,676,930 元，
    本件更生方案無擔保債權人僅受償1,440,000 元，明顯低於
    法院裁定開始更生程序時依清算程序所得受償總額，構成消
    債者債務清理條例第64條第2 項第3 款不得認可更生方案之
    事由。(2)債務人自陳每月薪資30,000元，扣除每月必需生活
    費26,919元後僅剩3,081 元，而今債務人提出每月願償還
    15,000元，顯有違收入支出比例原則，故債權人所提之更生
    方案勘難實現等語。惟查：
    (一)債權人華南商業銀行股份有限公司雖提出本院96年度執字
      8925號對同棟大樓不動產之第一次拍賣公告為債務人所有
      不動產市價之釋明文件，惟債權人未說明上開本院拍賣之
      不動產是否於第一次拍賣即為拍定，又不動產市價常因年
      度景氣循環、市場供需等諸多因素而受影響，如依清算程
      序將該不動產予以處分，扣除抵押權人國泰人壽股份有限
      公司債權1,270,361 元，無擔保債權人所得受償之總額是
      否必高於如附表一所示之受償總金額，尚非無疑，是本院
      認該更生方案之清償總金額非必低於消費者債務清理條例
      第64條第2 項第3 款規定所示額度。
    (二)債務人提出之財產及收入狀況報告書雖陳報其更生方案履
      行期間每月必要支出為26,919元，故每月收入扣除支出後
      ，雖僅餘額3,081 元，惟債務人陳報每月實際支出尚非等
      同每月基本生活所需支出，以消費者債務清理條例在教育
      債務人正當消費觀念，債務人自應樽節支出，勉力再縮減
      生活開銷，而以債務人自陳每月收入30,000元，扣除個人
      每月最低生活費用9,829 元及扶養子女費用，所餘金額尚
      非不能履行該更生方案。又該更生方案以每月還款15,000
      元，還款期限為8 年，總清償金額為1,440,000 元，債務
      總清償成數達71.40%，可認債務人有履行更生方案之誠意
      。
四、綜上所述，本件債務人有薪資固定收入，所提更生方案條件
    尚可認公允，且亦無同條例第63條、第64條第2 項所定不應
    認可之消極事由存在，揆諸消費者債務清理條例之立法目的
    ，為保障債權人公平受償，並謀求消費者經濟生活之更生，
    則本件更生方案自應予認可，另依消費者債務清理條例第62
    條第2 項之規定，在債務人未依更生條件全部履行完畢前之
    生活程度，裁定為相當之限制，爰裁定如主文。
五、如不服本裁定，應於裁定送達後10日內，應以書狀向本院司
    法事務官提出異議。
中    華    民    國    98    年    12    月    8     日
              民事執行處司法事務官  汪俊賢
附件一：
┌───────────────────────────────┐
│更生方案內容                                                  │
├───────────────────────────────┤
│1.債務人應於本裁定確定之翌月10日開始履行更生方案。            │
│2.債務人應於如下分配表所示之債權數額及債權比例主動於每月10日前│
│  向債權人清償新臺幣（下同）15,000元，分8 年計96期            │
│3.債務總金額：2,016,769元。                                   │
│4.清償總金額：1,444,000元。                                   │
│5.清償比例：71.40%                                            │
├───────────────────────────────┤
│更生清償分配表                                                │
├──────────┬──────┬──────┬──────┤
│      債權人        │  債權金額  │  債權比例  │每期可分配之│
│                    │    (元)    │            │金額(元)    │
├──────────┼──────┼──────┼──────┤
│臺灣銀行股份有限公司│            │            │            │
│                    │    78,080  │    3.87%   │    581     │
├──────────┼──────┼──────┼──────┤
│華南商業銀行股份有限│            │            │            │
│公司                │   256,822  │   12.73%   │  1,910     │
├──────────┼──────┼──────┼──────┤
│台北富邦商業銀行股份│            │            │            │
│有限公司            │   209,749  │   10.40%   │  1,560     │
├──────────┼──────┼──────┼──────┤
│國泰世華銀行股份有限│            │            │            │
│公司                │   352,706  │   17.49%   │  2,623     │
├──────────┼──────┼──────┼──────┤
│香港上海豐銀行股份│            │            │            │
│有限公司            │   223,736  │   11.09%   │  1,664     │
├──────────┼──────┼──────┼──────┤
│臺灣新光商業銀行股份│            │            │            │
│有限公司            │    76,763  │    3.81%   │    571     │
├──────────┼──────┼──────┼──────┤
│玉山商業銀行股份有限│            │            │            │
│公司                │   109,188  │    5.41%   │    812     │
├──────────┼──────┼──────┼──────┤
│台新國際商業銀行股份│            │            │            │
│有限公司            │   154,863  │    7.68%   │  1,152     │
├──────────┼──────┼──────┼──────┤
│安泰商業銀行股份有限│            │            │            │
│公司                │   176,821  │    8.77%   │  1,315     │
├──────────┼──────┼──────┼──────┤
│中國信託商業銀行股份│            │            │            │
│有限公司            │   247,584  │   12.28%   │  1,842     │
├──────────┼──────┼──────┼──────┤
│永豐信用卡股份有限公│            │            │            │
│司                  │   119,148  │    5.91%   │    886     │
├──────────┼──────┼──────┼──────┤
│渣打國際股份有限公司│            │            │            │
│                    │    11,309  │    0.56%   │     84     │
├──────────┼──────┼──────┼──────┤
│                    │            │            │            │
│      合    計      │ 2,016,769  │  100.00%   │ 15,000     │
└──────────┴──────┴──────┴──────┘
附件二：
債務人在未依更生條件全部履行完畢前應受下列之生活限制。
1、不得為奢侈、浪費之行為。
2、不得為賭博或其他投機行為。
3、不得為金錢借貸之行為。
4、不得為購買不動產之行為。
5、不得搭乘計程車、高速鐵路、飛行器、輪船及住宿四星級以
   上飯店之行為。但因職務所需且由任職機關或團體支付者不
   在此限。
6、不得從事國外遊學或出國旅遊等消費活動。
7、不得為投資金融商品（如股票、基金等）之相關行為。
8、不得駕駛超過50萬元以上之車輛。但因營業謀生必要者，不
   在此限。
9、每月日常生活支出不得逾政府公告當年度各縣市最低生活標
   準。
10、除維持生計之必要外，不得購買或消費1,000 元以上之商品
    或服務。
11、每月應製作收入支出帳目明細並保留收據或憑證，以供法院
    定期查核。

司法院資訊處製作；財團法人民間司法改革基金會備份。
